# 应收票据质押开立应付票据

提问人：summer199004 时间：2019-03-22 13:48:32
企业以应收票据质押开立应付票据，资金流都在票据池内运行，应收票据到期托收资金流入该受限的资金池，应付票据到期承兑使用资金池内的资金，请问，应收票据到期托收和应付票据到期承兑属于销售商品收到的、采购商品支付的现金流吗？还是都作为筹资活动的资金，因为这块票据池的货币资金是受限的

回答人：chenyiwei
该资金池内的资金属于受限制的货币资金，即应收票据到期兑付的款项自动转为应付票据的保证金，故票据池内资金不属于现金及现金等价物，其增减变动不在现金流量表正表上反映。